【裁判字號】    95,訴,1647
【裁判日期】    950731
【裁判案由】    毒品危害防制條例
【裁判全文】
臺灣板橋地方法院刑事判決              95年度訴字第1647號
公  訴  人  臺灣板橋地方法院檢察署檢察官
被      告  甲○○
上列被告因違反毒品危害防制條例案件，經檢察官提起公訴（九
十五年度毒偵字第二九七一號），被告於本院準備程序中就被訴
事實為有罪之陳述，經告知被告簡式審判程序之旨，並聽取當事
人之意見後，合議庭裁定由受命法官獨任進行簡式審判程序，判
決如下：
    主    文
甲○○施用第一級毒品，累犯，處有期徒刑壹年。
    犯罪事實
一、甲○○前於民國八十七年間因施用毒品案件，經依臺灣臺北
    地方法院八十七年度毒聲字第三０五號裁定送觀察、勒戒後
    ，認有繼續施用毒品之傾向，經同院以八十七年度毒聲字第
    五六０號裁定令入戒治處所施以強制戒治，嗣因執行強制戒
    治成效及格，無繼續戒治之必要，同院乃以八十七年度毒聲
    字第一四三四號裁定停止戒治，所餘期間付保護管束，於八
    十八年二月十九日釋放出所，詎其於保護管束期間內再施用
    毒品而違反保護管束應遵守事項情節重大，經同院以八十八
    年度毒聲字第一二六一號裁定撤銷停止戒治，再令入戒治處
    所施以強制戒治，於八十九年二月二十五日戒治期滿釋放出
    所，並由臺灣臺北地方法院檢察署檢察官以八十九年度戒毒
    偵字第七四號為不起訴處分確定。復於八十九年間再施用毒
    品，除經依本院八十九年度毒聲字第二九五一號裁定令入戒
    治處所施以強制戒治，嗣因執行強制戒治成效及格，無繼續
    戒治之必要，本院乃以八十九年度毒聲字第七０八九號裁定
    停止戒治，所餘期間付保護管束，於九十年一月五日釋放出
    所，該停止戒治付保護管束期間至九十年五月一日期滿外，
    並經本院以八十九年度易字第二三二一號判處有期徒刑八月
    確定，於九十年六月七日入監服刑，於九十一年二月六日執
    行徒刑完畢。再於同年間因施用毒品案件，經本院以九十二
    年度訴字第六二０號判處應執行有期徒刑一年確定，於九十
    三年一月九日入監服刑，於九十三年十二月二十七日縮短刑
    期執行完畢（於本案均構成累犯）。詎猶不思戒絕毒癮，另
    基於施用第一級毒品海洛因之犯意，於九十五年四月八日某
    時許，在臺北縣永和巿仁愛路二二六巷十號住處廁所內，以
    將第一級毒品海洛因摻入香煙內點燃吸聞之方式施用第一級
    毒品海洛因一次。嗣於翌日凌晨零時三十分許，為警在臺北
    縣永和巿中正路二巷口查獲，並扣得第二級毒品安非他命一
    包（毛重０．三九公克、淨重０．二公克）。
二、案經臺北縣政府警察局永和分局報請臺灣板橋地方法院檢察
    署檢察官偵查起訴，甲○○於本院準備程序中就被訴事實為
    有罪之陳述，經告知甲○○簡式審判程序之旨，並聽取當事
    人之意見後，合議庭裁定由受命法官獨任進行簡式審判程序
    。
    理    由
一、訊據被告甲○○對於在前述時間及地點施用第一級毒品海洛
    因之犯罪事實均自白不諱（見本院九十五年七月十七日簡式
    審判筆錄），而其於九十五年四月九日凌晨二時二十五分許
    為警採集尿液送臺灣檢驗科技股份有限公司以ＧＣ／ＭＳ氣
    相層析／質譜儀法確認檢驗結果，呈鴉片類陽性反應及安非
    他命類陽性反應（其所涉施用第二級毒品罪嫌另經檢察官併
    案由臺灣臺北地方法院審理中），有該公司出具之濫用藥物
    尿液檢驗報告影本以及臺北縣政府警察局永和分局毒品案被
    移送者姓名及代碼對照表各一件附卷可稽（見臺灣板橋地方
    法院檢察署九十五年度毒偵字第二九七一號偵查卷第十六頁
    及第六一頁），足認被告自白確與事實相符。再者，被告前
    於八十七年間因施用毒品案件，經依臺灣臺北地方法院八十
    七年度毒聲字第三０五號裁定送觀察、勒戒後，認有繼續施
    用毒品之傾向，經同院以八十七年度毒聲字第五六０號裁定
    令入戒治處所施以強制戒治，嗣因執行強制戒治成效及格，
    無繼續戒治之必要，同院乃以八十七年度毒聲字第一四三四
    號裁定停止戒治，所餘期間付保護管束，於八十八年二月十
    九日釋放出所，詎其於保護管束期間內再施用毒品而違反保
    護管束應遵守事項情節重大，經同院以八十八年度毒聲字第
    一二六一號裁定撤銷停止戒治，再令入戒治處所施以強制戒
    治，於八十九年二月二十五日戒治期滿釋放出所；復於八十
    九年間再施用毒品，經依本院八十九年度毒聲字第二九五一
    號裁定令入戒治處所施以強制戒治，嗣因執行強制戒治成效
    及格，無繼續戒治之必要，本院乃以八十九年度毒聲字第七
    ０八九號裁定停止戒治，所餘期間付保護管束，於九十年一
    月五日釋放出所，該停止戒治付保護管束期間至九十年五月
    一日期滿等事實，有臺灣臺北地方法院檢察署檢察官八十九
    年度戒毒偵字第七四號不起訴處分書、本院九十二年度訴字
    第六二０號刑事判決以及臺灣高等法院被告前案紀錄表各一
    份存卷足憑（均附於本院卷宗）。是被告於強制戒治執行完
    畢釋放出所後，五年內再犯本案施用第一級毒品犯行堪以認
    定，應予依法論罪科刑。
二、核被告所為，係犯毒品危害防制條例第十條第一項之施用第
    一級毒品罪。其施用第一級毒品海洛因前非法持有第一級毒
    品海洛因之低度行為，應為其施用該毒品之高度行為所吸收
    ，不另論罪。又被告行為後，刑法關於累犯之規定業於九十
    四年二月二日經總統以華總一義字第０九四０００一四九０
    一號令修正公布，並自九十五年七月一日起生效施行（下稱
    現行刑法）；而被告於九十二年間因施用毒品案件，經本院
    以九十二年度訴字第六二０號判處應執行有期徒刑一年確定
    ，於九十三年一月九日入監服刑，於九十三年十二月二十七
    日縮短刑期執行完畢，有臺灣高等法院被告前案紀錄表一件
    附卷可稽，其於五年內再故意犯本案有期徒刑以上之罪，無
    論依修正前、後刑法第四十七條規定，均應構成累犯，並加
    重本刑至二分之一，是對被告而言，修正前刑法關於累犯規
    定並未較不利於行為人，自應依現行刑法第二條第一項前段
    規定，適用行為時之法律即修正前刑法第四十七條規定予以
    加重其刑。爰審酌被告前已因施用毒品，經獲得不起訴處分
    之寬典，復入監執行徒刑完畢，仍不能戒除毒癮，再次漠視
    法令禁制而犯本罪，顯見其自制能力甚低，惟其施用毒品所
    生危害，實以自戕身心健康為主，對於他人生命、身體、財
    產等法益，尚無明顯而重大之實害，兼衡其施用毒品之次數
    以及犯罪後坦承犯行之良好態度等一切情狀，量處如主文所
    示之刑，以資懲儆。
三、至扣案之第二級毒品安非他命一包（毛重０．三九公克、淨
    重二公克），雖屬查獲之第二級毒品，惟與被告所犯本案施
    用第一級毒品海洛因罪行無涉，且屬其涉犯施用第二級毒品
    安非他命罪嫌之重要證物，故不宜逕在本案中宣告沒收，附
    此敘明。
據上論斷，應依刑事訴訟法第二百七十三條之一第一項、第二百
九十九條第一項前段，毒品危害防制條例第十條第一項，現行刑
法第二條第一項前段、第十一條前段，修正前刑法第四十七條，
判決如主文。
本案經檢察官陳鴻濤到庭執行職務。
中    華    民    國    95    年    7     月    31    日
                  刑事第七庭  法  官  王  瑜  玲
上列正本證明與原本無異。
如不服本判決，應於判決送達後10日內向本院提出上訴狀（應附
繕本），上訴於臺灣高等法院。
中    華    民    國    95    年    8     月    2     日
                              書記官  黃  頌  棻
附錄本案論罪科刑法條全文：
毒品危害防制條例第十條
施用第一級毒品者，處六月以上五年以下有期徒刑。
施用第二級毒品者，處三年以下有期徒刑。


司法院資訊處製作；財團法人民間司法改革基金會備份。
